臺灣桃園地方法院刑事判決　　　　　　　　　　　　　　九十一年度易字第七八號
　　公　訴　人　臺灣桃園地方法院檢察署檢察官
　　被　　　告　丙○○
　　選任辯護人　丁○○
　　被　　　告　甲○○
右列被告因妨害家庭案件，經檢察官提起公訴（九十年度偵字第一九四０六號），本
院判決如左：
    主      文
本件公訴不受理。
    理      由
一、按告訴乃論之罪，其告訴應自得為告訴之人知悉犯人之時起，於六個月內為之，
    告訴乃論之罪，已逾告訴期間者，法院應諭知不受理之判決，刑事訴訟法第二百
    三十七條第一項、第三百零三條第三款分別規定甚明。
二、本件公訴意旨略以：被告丙○○係告訴人林恆如之夫，為有配偶之人，被告甲○
    ○亦明知丙○○係有配偶之人，二人竟基於概括之犯意，自民國八十三年起，在
    桃園縣桃園市、平鎮市等處，連續多次發生通（相）姦行為，並育有一子一女，
    且同居一處迄今，因認渠二人各涉犯刑法第二百三十九條前段、後段之通姦、相
    姦罪嫌云云。
三、訊據被告甲○○，供承曾與被告丙○○發生性關係之情不諱，另訊據被告丙○○
    亦坦認自八十三年初起至八十六年初止，此期間內曾與查女多次發生性關係，二
    人並生有一男黃宗偉及一女黃愛之情無隱，惟辯稱告訴人林恆如早知其與查女間
    之關係，並非遲至九十年三月間始悉等語。經查，證人即被告丙○○與告訴人二
    人所生之子黃宗翔於九十年十一月五日之偵查庭中證稱：「好幾年前」，當我念
    國小時，我媽媽就有跟我說黃宗偉（即被告黃、查二人所生之子）他們住在中壢
    慈惠三街，我媽媽之所以會談到這件事，是因為我媽媽說我爸爸在外面有女人，
    那個女人就是甲○○，我媽媽偶爾會去慈惠三街按門鈴要找他們等語（見他字卷
    第四十頁），既言「好幾年前」，則其意顯非僅指「去年」即八十九年，而係更
    早之前，易言之，至遲當在八十八年之間，此核與證人即被告丙○○之父乙○○
    於本院審理時證稱：八十八年春、夏間，告訴人打電話給我說她要告查（美倫）
    妨害家庭等語，即意謂於八十八年間之時，告訴人已知被告二人有染之情相符，
    據此，自堪認渠二人所陳屬實，胥值採信，由是可徵告訴人早於八十八年間即已
    詳悉被告二人間存有不倫關係之情，殊為灼然。告訴人指稱係九十年三月二日為
    兒子黃宗翔遷戶籍並辦轉學手續時始知此事云云，顯違事實，委無足採。至黃宗
    翔嗣於本院調查時雖翻稱：係迄九十年三月轉學到興南國中才知道多了一弟一妹
    之事，於偵查中所陳，係依照丙○○前來參加其學校運動會時當面叮囑之內容而
    為云云。但查，告訴人於本院調查時稱：（為何偵查時會帶黃宗翔一起出庭？）
    是因為十月二十五日出庭時，檢察官問我為何未帶黃宗翔來，因為要問有關傷害
    的事情，所以就改定十一月五日要我偕同黃宗翔到庭等語。可見檢察官係於九十
    年十月二十五日之偵查庭中當庭諭知告訴人應於下次庭期偕同黃宗翔到庭，然查
    ，九十年十月二十五日之該次偵查庭，被告丙○○係於上午十時十二分到庭應訊
    ，十時十八分庭訊結束，告訴人則係遲至當日上午十時五十六分始到庭應訊，有
    卷存該庭期之點名單及筆錄所載為憑，相隔幾近四十分鐘之久，顯然，告訴人到
    庭陳述時，被告丙○○早已離去，此再徵之告訴人於本院調查時陳明：十月二十
    五日那次出庭我沒有遇到被告丙○○等語益明。職是，告訴人出庭之際，被告丙
    ○○既已離去而未在庭，則其顯然無從得悉檢察官諭知告訴人應偕同黃宗翔到庭
    作證之事，況於二次庭期之間，告訴人並未遇見丙○○，此亦據告訴人於本院調
    查時述明，告訴人自未曾向黃某提及此事，甚且，黃宗翔於本院調查時復證稱：
    （在運動會時，有無跟被告丙○○說要出庭作證的事？）沒有等語，是綜此各情
    ，丙○○焉能知悉黃宗翔將出庭作證而適時與之預先勾串證詞？稽此，足見黃宗
    翔於本院所陳核屬虛妄，顯意在附和告訴人，非可採信。查告訴人既早於八十八
    年間即知被告二人存有姦情，且無證據可證明被告二人於告訴人知悉後仍續暗通
    款曲，因之，告訴人遲至九十年八月三十一日方具狀向台灣桃園地方法院檢察署
    提出告訴，有加蓋該署收文戳章之告訴狀一紙在卷可按，顯已逾六個月之告訴期
    間，揆之首揭法條說明，本件自應諭知不受理之判決。
據上論斷，應依刑事訴訟法第三百零三條第三款，判決如主文。
本案經檢察官江苑臻到庭執行職務。
中      華      民      國    九十一    年      四      月      九      日
                              臺灣桃園地方法院刑事第三庭
                                  法  官    蔡榮澤
右正本證明與原本無異。
如不服本判決，應於判決送達後十日內向本院提出上訴狀( 應附繕本 )。
                                  書記官    李聖章
中      華      民      國    九十一    年      四      月     十五     日
